Config:
  hfst:
    Gen: ../../../src/generator-gt-norm.hfst
    Morph: ../../../src/analyser-gt-norm.hfst
  xerox:
    Gen: ../../../src/generator-gt-norm.xfst
    Morph: ../../../src/analyser-gt-norm.xfst
    App: lookup

Tests:



# todo:
# Proofread the gold standard (below)
# Then: run analyser, then correct.


  Noun - ща̄рыщ: # Noun 122 'ocean' - full paradigm
     ща̄рыщ+N+Sg+Nom: ся̄рысь
     ща̄рыщ+N+Sg+Nom+PxSg1: ся̄рысюм
     ща̄рыщ+N+Sg+Nom+PxSg2: ся̄рысьн
     ща̄рыщ+N+Sg+Nom+PxSg3: ся̄рысе
     ща̄рыщ+N+Sg+Nom+PxDu1: ся̄рысме̄н
     ща̄рыщ+N+Sg+Nom+PxDu2: ся̄рысӣн
     ща̄рыщ+N+Sg+Nom+PxDu3: ся̄рысе̄н
     ща̄рыщ+N+Sg+Nom+PxPl1: ся̄рысюв
     ща̄рыщ+N+Sg+Nom+PxPl2: ся̄рысӣн
     ща̄рыщ+N+Sg+Nom+PxPl3: ся̄рысяныл
     
     ща̄рыщ+N+Sg+Loc: ся̄рыст
     ща̄рыщ+N+Sg+Loc+PxSg1: ся̄рысюмт
     ща̄рыщ+N+Sg+Loc+PxSg2: ся̄рысинт
     ща̄рыщ+N+Sg+Loc+PxSg3: ся̄рысьт
     ща̄рыщ+N+Sg+Loc+PxDu1: ся̄рысме̄нт
     ща̄рыщ+N+Sg+Loc+PxDu2: ся̄рысӣнт
     ща̄рыщ+N+Sg+Loc+PxDu3: ся̄рысе̄нт
     ща̄рыщ+N+Sg+Loc+PxPl1: ся̄рысювт
     ща̄рыщ+N+Sg+Loc+PxPl2: ся̄рысӣнт
     ща̄рыщ+N+Sg+Loc+PxPl3: ся̄рысянылт
     
     ща̄рыщ+N+Sg+All: ся̄рысьн
     ща̄рыщ+N+Sg+Abl: ся̄рысьныл
     ща̄рыщ+N+Sg+Ins: ся̄рсил
     ща̄рыщ+N+Sg+Tra: ся̄рсиг
     
     ща̄рыщ+N+Du+Nom: ся̄рсиг
     ща̄рыщ+N+Pl+Nom: ся̄рсит
